【裁判字號】    98,上訴,2487
【裁判日期】    981223
【裁判案由】    毒品危害防制條例
【裁判全文】
臺灣高等法院臺中分院刑事判決        98年度上訴字第2487號
上  訴  人  臺灣臺中地方法院檢察署檢察官
被      告  乙○○
上列上訴人因毒品危害防制條例案件，不服臺灣臺中地方法院98
年度訴字第3090號中華民國98年10月 7日第一審判決（起訴案號
：臺灣臺中地方法院檢察署98年度毒偵字第2996號），提起上訴
，本院判決如下：
    主  文
上訴駁回。
    事實及理由
一、本案經本院審理結果，認第一審判決認事用法及量刑均無不
    當，應予維持，並引用第一審判決書記載之事實、證據及理
    由（如附件）。
二、上訴人即公訴人上訴意旨略稱：按甲基安非他命呈結晶顆粒
    狀，一般施用方式均係以燒烤之方式加以吸食，並無可能以
    注射之方式加以施用，因注射針頭之針孔孔徑極小，而甲基
    安非他命又係不易溶於水之結晶體，若以針頭注射之方式施
    用甲基安非他命，甲基安非他命之結晶顆粒將會卡於針孔內
    ，且被告於審判中亦自承，其有施用第二級毒品甲基安非他
    命之經驗，而其施用方式均係將甲基安非他命放在玻璃管內
    燃燒，產生煙霧後加以吸食，並未曾以針筒注射之方式來施
    用甲基安非他命，其施用海洛因之針筒若有卡到安非他命的
    話，根本就無法施打等語，而本件被告尿液檢驗結果呈現安
    非他命及海洛因之陽性反應，此有濫用藥物尿液檢驗報告在
    卷可證。是被告應係於不同時間，各別基於施用第一級毒品
    及第二級毒品之犯意，以不同之施用方式，分別施用海洛因
    及甲基安非他命。至被告雖辯稱：伊施用海洛因時，係將水
    摻入裝有海洛因之分裝袋內後，待海洛因溶解後，以針筒抽
    取後施打，可能是分裝袋之前有裝過安非他命，導致伊抽取
    施用後，驗尿呈現安非他命陽性反應等語，惟被告於警詢時
    已自承：「(問：你如何施打毒品海洛因？是否成癮？)將少
    許之海洛英(因)倒入注射針孔內參水後，再注射到手的血管
    內。沒有成癮。」等語，核於被告審判中所述之施用方式不
    同，衡情以針筒抽取分裝袋內毒品方式施用，不但容易刺破
    分裝袋，致毒品流失，也會因抽取不完全而浪費毒品，故該
    種情形較為少見，應認被告於警詢時所述較為可信，是被告
    審判時所辯，顯不足採。原判決認定被告係於同一時間，將
    第一級毒品海洛因及第二級毒品甲基安非他命摻入混合加入
    針筒注射靜脈之方式，施用第一級毒品海洛因及第二級毒品
    甲基安非他命一次，而依想像競合之規定，從一重論以被告
    施用第一級毒品罪，處有期徒刑８月，有認事用法上之違誤
    ，應予撤銷云云。查被告係同時施用第一級毒品及第二級毒
    品，原判決已敘述甚詳，核被告所為係想像競合犯施用第一
    級毒品及第二級毒品罪，原判決依想像競合犯從一重論處被
    告施用第一級毒品罪，並無不當，上訴人之上訴為無理由，
    應予駁回。
三、被告經合法傳喚，無正當理由不到庭，爰不待其陳述，逕行
    判決。
據上論斷，應依刑事訴訟法第368條、第371條、第373條判決如
主文。
本案經檢察官甲○○到庭執行職務。
中    華    民    國    98    年    12    月    23    日
            刑事第二庭    審判長法  官  李  璋  鵬
                                法  官  陳  欣  安
                                法  官  胡  森  田
以上正本證明與原本無異。
如不服本判決應於收受送達後10日內向本院提出上訴書狀，其未
敘述上訴之理由者，並得於提起上訴後10日內向本院補提理由書
（均須按他造當事人之人數附繕本）「切勿逕送上級法院」。
                                書記官  黃  禎  祥
中    華    民    國    98    年    12    月    23    日


司法院資訊處製作；財團法人民間司法改革基金會備份。
